最　高　行　政　法　院　裁　定
　　　　　　　　　　　　　　　　　　 96年度裁字第01375號
抗　告　人　甲○○
上列抗告人因與相對人勞工保險局間勞保事件，抗告人不服中華
民國95年9月8日臺北高等行政法院95年度訴字第02326號裁定，
提起抗告。本院裁定如下：
　　主  文
抗告駁回。
抗告訴訟費用由抗告人負擔。
    理  由
一、按訴訟標的為確定判決或和解之效力所及、起訴不合程式或
    不備其他要件者，行政法院應以裁定駁回之，為行政訴訟法
    第107條第1項第9款及第10款所明定。次按同法第4條第1項
    規定：人民因中央或地方機關之違法行政處分，認為損害其
    權利或法律上之利益，經依訴願法提起訴願而不服其決定者
    ，得向高等行政法院提起撤銷訴訟。而此所謂行政處分，依
    訴願法第3條第1項規定，係指中央或地方機關就公法上具體
    事件所為之決定或其他公權力措施而對外直接發生法律效果
    之單方行政行為而言。又同法第5條規定：人民因中央或地
    方機關對其依法申請之案件，於法令所定期間內應作為而不
    作為，或予以駁回，認為其權利或法律上利益受損害者，經
    依訴願程序後，得向高等行政法院提起請求該機關應為行政
    處分或應為特定內容之行政處分之訴訟。而此所謂依法申請
    之案件，係指人民依法有權請求行政機關作為之謂，至單純
    請願、陳情或建議等，則不包括在內，是若無行政處分或非
    人民依法申請之案件，即不得據以提起訴願及行政訴訟。
二、抗告意旨略謂：抗告人自民國66年8月25日投保勞工保險，
    迄92年2月28日退職，勞保年資共計26年，惟相對人僅核計
    其中12年年資而給予老年給付，當屬不公。相對人於抗告人
    年滿65歲時，未依勞工保險條例第61條之規定，通知抗告人
    關於年逾60歲以後繼續工作者，其逾60歲以後之保險年資最
    多以5年計之規定，仍繼續向抗告人收取保費至抗告人78歲
    退職日為止，已使抗告人權益受損。抗告人前就原審法院93
    年度訴字第420號判決之所以未為上訴，係因當時抗告人妻
    子罹患重病死亡，致逾越法定上訴期間。抗告人自65歲至78
    歲止均按月繳納勞保費，抗告人請求相對人給付該部分年資
    之老年給付，自屬正當等語，資以論據。
三、經查，本件抗告人前因申請勞保老年給付，不服相對人92年
    3月11日（受理號碼：第00-00000號）核定處分，循序提起
    行政訴訟，經原審法院以93年度訴字第420號判決駁回，並
    因抗告人未提起上訴而告確定。其間，抗告人透過立法委員
    穆閩珠國會辦公室於93年2月20日以（93）閩字第0015號函
    相對人，相對人除函復該委員國會辦公室外，並於93年3月4
    日以保給老字第09310046002號函復抗告人略以：勞工保險
    係採綜合保險費率，被保險人依勞工保險條例第61條規定無
    法併入計算老年給付之加保期間，仍享有傷病、殘廢及死亡
    等現金給付暨職災醫療給付等保障，基於權利義務對等原則
    ，自應繳交勞保費。且勞工保險條例係立法院三讀通過，並
    經總統公布生效之法律，相對人自應依法行政，被保險人及
    投保單位亦有遵守之義務，自不得諉為因未知曉相關規定而
    排除適用，況相對人亦已為相關宣導措施。是相對人依法核
    發抗告人12個月之老年給付，並無不符等語。嗣抗告人復於
    94年11月22日陳情書，請求相對人核發65歲以後實際工作年
    資之老年給付，遞經相對人於94年12月5日以保給老字第094
    10270950號函復同上開函文意旨予抗告人。抗告人不服相對
    人前揭二函，循序提起行政訴訟。原審審理結果以：抗告人
    請求相對人給付其65歲至78歲期間年資之勞保老年給付等情
    ，業經該院93年度訴字第420號判決駁回確定，其訴訟標的
    顯為前確定判決效力所及，抗告人復提起本件訴訟，自難謂
    合法。且相對人93年3月4日保給老字第09310046002號函，
    乃相對人就立法委員穆閩珠國會辦公室93年2月20日（93）
    閩字第0015號函轉抗告人陳情內容，所為單純之事實敘述及
    理由說明，並非對人民之請求有所准駁，不生法律上效果，
    難謂其屬行政處分性質。而相對人94年12月5日保給老字第0
    9410270950號函，亦係就抗告人94年11月22日之陳情內容，
    說明相對人前於92年3月11日核定意旨及我國勞工保險老年
    給付之保障目的暨勞保費率性質等情，並未創設或變更兩造
    間之權利義務關係，核其內容應屬欠缺法效性之意思通知，
    仍非屬行政處分。抗告人對該二函文提起行政訴訟，於法未
    合為由，裁定駁回抗告人之訴，揆諸首揭說明，核無違誤。
    又勞工保險條例並無明文規定相對人有通知投保人年逾60歲
    以後繼續工作者，其逾60歲以後之保險年資最多以5年計算
    之義務，抗告人自不得據此以不知勞工保險條例第61條規定
    之事實，進而主張可領取65歲至78歲間之老年給付。另抗告
    人主張其於收受原審93年度訴字第420號判決時，其妻罹病
    死亡之事實，縱使屬實，亦不因此影響其應於法定期間內提
    起上訴之效力，即其妻之死亡，不得延長提起上訴之法定期
    間。至於抗告人另主張已繳納65歲至78歲間保險費之事實，
    亦僅係抗告人可否請求返還之問題，自應由抗告人另向相對
    人申請，由其依法處理，與本件無涉，併此敘明。綜上所述
    ，抗告意旨無非抗告人主觀法律見解，核無足採，應予駁回
    。
據上論結，本件抗告為無理由，爰依行政訴訟法第104條、民事
訴訟法第95條、第78條，裁定如主文。
中　　華　　民　　國　　96　　年　　6　　 月　　25　　日
                  第六庭審判長法  官　張　登　科
                              法  官  葉　百　修
                              法  官　藍　獻　林
                              法  官　林　清　祥
                              法  官　鄭  小  康
以  上  正  本  證  明  與  原  本  無  異
中　　華　　民　　國　　96　　年　　6　　 月　　26　　日
　　　　　　　　　　　　　　　書記官　黃　淑　櫻
